臺灣新竹地方法院刑事判決　　　　　　　 96年度訴字第786號
公　訴　人　臺灣新竹地方法院檢察署檢察官
被　　　告　甲○○原名蔡正坪.
上列被告因違反毒品危害防制條例案件，經檢察官提起公訴（96
年度毒偵緝字第84號、毒偵緝字第85號、毒偵緝字第86號、毒偵
字第1247號）後，經被告於本院準備程序中，就被訴事實為有罪
之陳述，經告知被告簡式審判程序之旨，並聽取檢察官、被告之
意見後，經本院合議庭裁定由受命法官獨任進行簡式審判程序，
本院判決如下：
    主    文
甲○○施用第一級毒品，累犯，處有期徒刑拾月；又施用第二級
毒品，累犯，處有期徒刑捌月，扣案如附表一編號一所示之毒品
，沒收銷燬之；又施用第二級毒品，累犯，處有期徒刑捌月，扣
案如附表一編號二之毒品，均沒收銷燬之，如附表二編號一所示
之物沒收之；又施用第一級毒品，累犯，處有期徒刑拾月，扣案
如附表一編號三所示之毒品，均沒收銷燬之；又施用第二級毒品
，累犯，處有期徒刑捌月，扣案如附表一編號四所示之毒品，沒
收銷燬之；又施用第一級毒品，累犯，處有期徒刑拾月；又施用
第二級毒品，累犯，處有期徒刑捌月；應執行有期徒刑貳年拾月
，扣案如附表一所示之毒品，均沒收銷燬，如附表二所示之物，
沒收之。
    犯罪事實
一、甲○○前於民國88年間，因違反毒品危害防制條例案件，經
    本院於88年10月7 日以88年度毒聲字第2070號裁定送觀察、
    勒戒後，認無繼續施用毒品之傾向，於88年10月22日釋放出
    所，並經臺灣新竹地方法院檢察署檢察官於同日以88年度毒
    偵字第579 號為不起訴處分；又於89年間，復因違反毒品危
    害防制條例案件，經本院於89年3 月29日以89年度毒聲字第
    913 號裁定送觀察、勒戒後，認有繼續施用毒品之傾向，再
    經本院於89年10月24日以89年度毒聲字第2551號裁定令入戒
    治處所施以強制戒治，復經本院於90年3 月22日以90年度毒
    聲字第521 號裁定停止戒治付保護管束，於90年10月13日期
    滿保護管束未經撤銷視已執行完畢，刑責部分則經本院於89
    年11月17日以89年度易字第1249號判決判處有期徒刑8 月確
    定；又於89年間，因偽造文書案件，經本院於89年12月12日
    以89年度易字第1198號判決判處有期徒刑5月確定，上2罪復
    經本院於91年9月23日以91年度聲字第735號裁定定應執行刑
    有期徒刑1 年確定；又於90年間，因違反毒品危害防制條例
    案件，經本院於91年7月19日以91年度易字第341號判決判處
    有期徒刑7 月確定；上開數罪經接續執行，於92年6月4日縮
    刑期滿執行完畢。
二、詎其仍不知悔改，於前開強制戒治執行完畢釋放後，復因違
    反毒品危害防制條例案件受徒刑執行完畢後5 年內，分別基
    於施用第一級毒品、第二級毒品之犯意，於下開時間、地點
    ，以下列方式，非法施用第一級毒品海洛因、第二級毒品甲
    基安非他命：
（一）於95年11月19日晚間11時50分許採尿時起回溯26、96小時
      內之某時，在其新竹市○○街167巷11號住處臥房內，分
      別以將第一級毒品海洛因摻入香菸點燃後吸取其煙之方式
      ，施用第一級毒品海洛因1次；又以將第二級毒品甲基安
      非他命置於吸食器內燒烤後吸取其煙之方式，施用第二級
      毒品甲基安非他命1次。嗣經警於95年11月19日晚間10時
      40分許，在新竹市○○路○段730號前盤查甲○○而查獲，
      並扣得如附表一編號1所示之第二級毒品甲基安非他命1包
      （驗餘毛重0.419 公克【含塑膠袋及標籤】），經其同意
      後採集其尿液送驗，檢驗結果呈安非他命類及鴉片類陽性
      反應，因而查悉上情。
（二）於96年2月14日下午3時許，在新竹市○○路與天府路口旁
      之某處工地內，以將第二級毒品甲基安非他命置於吸食器
      內燒烤後吸取其煙之方式，施用第二級毒品甲基安非他命
      1次；另於同日晚間8時許，在其位在新竹市○○街167巷
      11號住處臥房內，將第一級毒品海洛因摻入香菸點燃後吸
      取其煙之方式，施用第一級毒品海洛因1次，嗣經警於96
      年2月15日晚間11時48分許，在新竹市○○路、西大路口
      處舉發其違規駕駛時而查獲，並扣得如附表一編號2所示
      之第二級毒品甲基安非他命3包（驗餘毛重1.117公克【含
      3個塑膠袋及3張標籤】）、如附表一編號3所示之第一級
      毒品海洛因28包（合計淨重9.17公克【空包裝總重8.84公
      克】，純度15.24％，純質淨重1.40公克）及附表二所示
      之甲基安非他命吸食器1組等物，經其同意後採集其尿液
      送驗，檢驗結果呈安非他命類及鴉片類陽性反應，因而查
      悉上情。
（三）於96年3月29日上午某時許，在其位在新竹市○○街167巷
      11 號住處臥房內，以將第二級毒品甲基安非他命置於吸
      食器內燒烤後吸取其煙之方式，施用第二級毒品甲基安非
      他命1次，嗣經警於96年3月29日晚間7時30分許，在新竹
      市○○路91 號前查獲，並扣得如附表一編號4所示之第二
      級毒品甲基安非他命1包（驗餘淨重0.0394公克），經其
      同意後採集其尿液送驗，檢驗結果呈安非他命類陽性反應
      ，因而查悉上情（惟經本院調閱本次正確之驗尿報告，除
      呈現安非他命類陽性反應外，亦呈現鴉片類陽性反應【嗎
      啡濃度為719ng /ml】，應另由檢察官簽分案偵辦甲○○
      所涉施用第一級毒品之犯行）。
（四）於96年5月21日晚間8時零分許採尿時起回溯26、96小時內
      之某時，在其新竹市○○街167巷11號住處臥房內，分別
      以將第一級毒品海洛因摻入香菸點燃後吸取其煙之方式，
      施用第一級毒品海洛因1次；又以將第二級毒品甲基安非
      他命置於吸食器內燒烤後吸取其煙之方式，施用第二級毒
      品甲基安非他命1次，嗣經警於96年5月21日下午5時20分
      許，在新竹市○○路114號3樓305室內以通緝犯逮捕後，
      經其同意後採集其尿液送驗，檢驗結果呈安非他命類及鴉
      片類陽性反應，因而查悉上情。
三、案經新竹市警察局移送及新竹市警察局第一分局、第二分局
    報告臺灣新竹地方法院檢察署檢察官偵查起訴。
    理    由
一、按除被告所犯為死刑、無期徒刑、最輕本刑為3 年以上有期
　　徒刑之罪或高等法院管轄第一審案件者外，於前條第1 項程
　　序進行中，被告先就被訴事實為有罪之陳述時，審判長得告
　　知被告簡式審判程序之旨，並聽取當事人、代理人、辯護人
　　及輔佐人之意見後，裁定進行簡式審判程序，刑事訴訟法第
　　273條之1第1 項定有明文。本件被告甲○○所犯係死刑、無
    期徒刑、最輕本刑為3 年以上有期徒刑以外之罪，其於準備
    程序中就被訴事實為有罪之陳述，經告知簡式審判程序之旨
    ，並聽取公訴人及被告之意見後，本院合議庭認為適宜而裁
    定由受命法官獨任進行簡式審判程序，合先敘明。
二、認定被告甲○○上開犯行所憑之各項證據：
（一）被告甲○○於警詢、偵查中之供述及本院準備、簡式審判
      程序時均坦承不諱。其稱：伊曾於95年11月19日11時50分
      許採尿時起回溯26小時內之某時、96年2月14日晚間8時許
      及96年5月21日晚間8時零分許採尿時起回溯26小時內之某
      時，在其新竹市○○街16 7巷11號住處臥房內，以將第一
      級毒品海洛因摻入香菸點燃後吸取其煙之方式，施用第一
      級毒品海洛因各1次；又曾於95年11月19日11 時50分許採
      尿時起回溯96小時內之某時、96年2月14日下午3時許、96
      年3月29日上午某時許及96年5月21日晚間8 時零分許採尿
      時起回溯96小時內之某時，分別在其新竹市○○街167 巷
      11號住處臥房內及新竹市○○路與天府路口旁之某處工地
      內，以將第二級毒品甲基安非他命置於吸食器內燒烤後吸
      取其煙之方式，施用第二級毒品甲基安非他命各1 次，且
      扣案之毒品及吸食器均係伊所有之物，並且使用扣案之吸
      食器來施用毒品甲基安非他命等語（見96年度毒偵字第18
      83號偵查卷第9 至13、48、49、68、77頁，96年度毒偵字
      第360號偵查卷第6至9、34、35頁，96年度毒偵字第593號
      偵查卷第7至10、30頁，96年度毒偵字第1247號偵查卷第3
      至7頁，本院卷第22、23 、28至31頁）。
（二）臺灣檢驗科技股份有限公司95年12月4 日濫用藥物尿液
      檢驗報告（報告編號：CH/2006/B1016 號）暨新竹市警察
      局辦理煙毒、麻醉藥品案尿液送驗受檢人真實姓名代號對
      照表暨送驗登記簿、昭信科技顧問股份有限公司96年3
      月19日濫用藥物尿液檢體檢驗報告（檢體編號：0000－00
      0號）暨新竹市警察局辦理煙毒、麻醉藥品案尿液送驗受
      檢人真實姓名代號對照表暨送驗登記簿、昭信科技顧問
      股份有限公司96年4月28日濫用藥物尿液檢體檢驗報告（
      檢體編號：0000－000號）暨新竹市警察局辦理煙毒、麻
      醉藥品案尿液送驗受檢人真實姓名代號對照表暨送驗登記
      簿、臺灣尖端先進生技醫藥股份有限公司96年8月15日
      濫用藥物檢驗報告（報告序號：竹一－2號）暨新竹市警
      察局辦理煙毒、麻醉藥品案尿液送驗受檢人真實姓名代號
      對照表暨送驗登記簿等資料各1份附卷足稽（見上開毒偵
      字第1883 號偵查卷第64、65頁，96年度毒偵緝字第85號
      偵查卷第8、9頁，毒偵字第1247號偵查卷第9、10頁，本
      院卷第32 、33頁）。對於被告甲○○分別：於95年11
      月19日晚間11時50分許在警局採尿（尿液編號：A－558號
      ），經臺灣檢驗科技股份有限公司以氣相層析質譜分析法
      檢驗結果，確呈安非他命類及鴉片類陽性反應，其中安非
      他命濃度為10678ng/ml、甲基安非他命濃度為71271ng/ml
      ，分別逾閾值濃度（均為500ng/ml）21倍、142倍有餘，
      而嗎啡之濃度為1221ng/ ml，逾閾值濃度（為300ng/ml）
      4倍有餘；於96年2月16日上午10時31分許在警局採尿（
      尿液編號：D－691號），經昭信科技顧問股份有限公司以
      氣相層析質譜分析法檢驗結果，確呈安非他命類及鴉片類
      陽性反應，其中安非他命濃度為15360ng/ml、甲基安非他
      命濃度為44380ng/ml，分別逾閾值濃度（均為500ng/ml）
      30倍、88倍有餘，而嗎啡之濃度為785ng/ml，逾閾值濃度
      （為300ng/ml）2倍有餘；於96年3月29日晚間8時30分
      許在警局採尿（尿液編號：B－190號），經昭信科技顧問
      股份有限公司以氣相層析質譜分析法檢驗結果，確呈安非
      他命類陽性反應，其中安非他命濃度為6140ng/ml、甲基
      安非他命濃度為47180ng/ml，分別逾閾值濃度（均為50
      0ng/ml）12倍、94倍有餘，；於96年5月21日晚間8時零
      分許在警局採尿（尿液編號：A－193號），經臺灣尖端先
      進生技醫藥股份有限公司以氣相層析質譜分析法檢驗結果
      ，確呈安非他命類及鴉片類陽性反應，其中安非他命濃度
      為24830ng/ml、甲基安非他命濃度約1073 90ng/ml，分別
      逾閾值濃度（均為500ng/ml）49倍、約214倍有餘，而嗎
      啡之濃度為751ng/ ml，逾閾值濃度（為300 ng/ml）2 倍
      有餘；是被告甲○○於上開所述之時間，分別有非法施用
      第一級毒品海洛因、第二級毒品甲基安非他命多次之犯行
      ，且核與其於警詢、偵查及本院準備、簡式審判程序中所
      為之供述相符。又依上開昭信科技顧問股份有限公司96
      年4月28日濫用藥物尿液檢體檢驗報告中所示，可知被告
      甲○○於96年3月29日晚間8時30分許在警局採尿經送驗後
      ，除有前述之甲基安非他命類陽性反應外，另呈現鴉片類
      陽性反應即嗎啡之濃度為719ng/ml，逾閾值濃度（為
      300ng/ ml）2倍有餘，是堪認被告甲○○於96年3月29日
      晚間8時30分許在警局採尿時起回溯26小時內之某時許，
      應另有施用第一級毒品海洛因之犯行，惟此部分未經檢察
      官起訴，應另由檢察官另簽分案偵辦，本院爰不併以審理
      ，附此敘明。
（三）扣案如附表一編號1所示之甲基安非他命1包（保管字號：
      95年度安保管字第381 號，扣押物品清單見上開毒偵字第
      1883號偵查卷第72頁），並經行政院衛生署管制藥品管理
      局鑑驗結果檢出Methamphetamine 【甲基安非他命】成分
      ，驗餘毛重0.419 公克【含塑膠袋及標籤】等情，有該局
      96年1月11日管檢字第0950014526號鑑定書1份（見上開毒
      偵字第1883號偵查卷第88頁）；如附表一編號2 所示之甲
      基安非他命3 包（保管字號：96年度安保管字第90號，扣
      押物品清單見上開毒偵字第360 號偵查卷第37頁），並經
      行政院衛生署管制藥品管理局鑑驗結果檢出Methamphetam
      ine【甲基安非他命】成分，驗餘毛重1.117公克【含3 個
      塑膠袋及3張標籤】等情，有該局96年10月4日管檢字第09
      60010049號鑑定書1份（見上開毒偵緝字第85號偵查卷第5
      頁）；附表一編號3 所示之海洛因28包（保管字號：96年
      度白保管字第65號，管制編號：000000000 號，扣押物品
      清單見上開毒偵字第360 號偵查卷第38至42頁），並經法
      務部調查局鑑定結果為送驗檢品28包均含第一級第6 項毒
      品海洛因成分，合計淨重9.17公克（空包裝總重8.84公克
      ），純度15.24％，純質淨重1.40公克等情，有該局96年3
      月23日調科壹字第09623025650 號鑑定書（見上開毒偵字
      360號偵查卷第47頁）；如附表一編號4所示之甲基安非他
      命1包（保管字號：96年度安保管字第152號，扣押物品清
      單見上開毒偵字第593 號偵查卷第33頁），並經憲兵司令
      部刑事鑑識中心鑑定結果檢出甲基安非他命成分，驗餘淨
      重0.0394公克等情，有該中心96年10月17日安鑑字第0960
      001602號鑑定書1 份（見上開毒偵緝字第86號偵查卷第47
      頁）及如附表二編號1所示之甲基安非他命吸食器1組（保
      管字號：96年度保管字第301 號，扣押物品清單見上開毒
      偵字第360號偵查卷第44頁）等物在卷可按。
（四）此外並有新竹市警察局第一分局95年11月19日扣押筆錄、
      扣押物品目錄表、扣押物品收據暨查獲及扣案物相關照片
      3 張（見上開毒偵字第1883號偵查卷第14至20頁）；被告
      甲○○出具之自願受搜索同意書、新竹市警察局96年2 月
      15日扣押筆錄、扣押物品目錄表、被告甲○○持有毒品清
      冊暨查獲及扣案物相關照片6張（見上開毒偵字第360號偵
      查卷第11至20頁）；新竹市警察局第二分局96年3 月29日
      搜索扣押筆錄、扣押物品目錄表暨查獲及扣案物相關照片
      5張（見上開毒偵字第593號偵查卷第11至14、22至24頁）
      ；新竹市警察局96年5 月21日搜索扣押筆錄、扣押物品目
      錄表暨查獲及扣案物相關照片16張（見上開毒偵字第1247
      號偵查卷第11至21頁）等資料附卷可查。
（五）按：
  １、毒品危害防制條例於92年7月9日修正公布，自93年1月9日
      施行，其中第20條、第23條將施用毒品之刑事處遇程序，
      區分為「初犯」及「5年內再犯」、「5年後再犯」。依其
      立法理由之說明：「初犯」，經觀察、勒戒或強制戒治後
      ，應為不起訴處分或不付審理之裁定；經觀察、勒戒或強
      制戒治執行完畢釋放後，「5 年內再犯」者，因其再犯率
      甚高，原實施之觀察、勒戒及強制戒治既已無法收其實效
      ，爰依法追訴或裁定交付審理。至於經觀察、勒戒或強制
      戒治執行完畢釋放後，「5 年後再犯」者，前所實施之觀
      察、勒戒或強制戒治已足以遮斷其施用毒品之毒癮，為期
      自新及協助其斷除毒癮，仍適用「初犯」規定，先經觀察
      、勒戒或強制戒治之程序。從而依修正後之規定，僅限於
      「初犯」及「5年後再犯」2種情形，始應先經觀察、勒戒
      或強制戒治程序。縱其第3次（或第3次以上）再度施用毒
      品之時間，在初犯經觀察、勒戒或強制戒治執行完畢釋放
      5 年以後，已不合於「5年後再犯」之規定，且因已於「5
      年內再犯」，顯見其再犯率甚高，原實施觀察、勒戒或強
      制戒治，已無法收其實效，即應依該條例第10條處罰，有
      最高法院95年度第7次刑事庭會議決議參照。
  ２、被告甲○○前於88年間，因違反毒品危害防制條例案件，
      經本院於88年10月7 日以88年度毒聲字第2070號裁定送觀
      察、勒戒後，認無繼續施用毒品之傾向，於88年10月22日
      釋放出監，並經臺灣新竹地方法院檢察署檢察官於同日以
      88年度毒偵字第579 號為不起訴處分；又於89年間，復因
      違反毒品危害防制條例案件，經本院於89年3 月29日以89
      年度毒聲字第913 號裁定送觀察、勒戒後，認有繼續施用
      毒品之傾向，再經本院於89年10月24日以89年度毒聲字第
      2551號裁定令入戒治處所施以強制戒治，經本院於90年3
      月22日以90年度毒聲字第521 號裁定停止戒治付保護管束
      ，於90年10月13日期滿保護管束未經撤銷視已執行完畢；
      又於90年間，因違反毒品危害防制條例案件，經本院於91
      年7 月19日以91年度易字第341號判決判處有期徒刑7月確
      定，於92年6月4日縮刑期滿執行完畢等情，有臺灣高等法
      院被告前案紀錄表1 份在卷可參，其於前開強制戒治及違
      反毒品危害防制條例案件經判處有期徒刑執行完畢5 年內
      ，再犯本案，依毒品危害防制條例第23條第2 項及最高法
      院95年度第7次刑事庭會議之意旨，被告甲○○自應受刑
      事制裁，應依法論科。
（六）綜上，本件被告甲○○犯行明確，應依法予以論科。
三、按海洛因、甲基安非他命分別係毒品危害防制條例第2條第2
    項第1款、第2款所定之第一級、第二級毒品，不得非法施用
    。是以：
（一）核被告甲○○先後於95年11月19日11時50分許採尿時起回
      溯26小時內之某時、96年2 月14日晚間8時許及96年5月21
      日晚間8 時零分許採尿時起回溯26小時內之某時，非法施
      用第一級毒品海洛因各1 次之犯行，均係犯毒品危害防制
      條例第10條第1 項之施用第一級毒品罪。另先後於95年11
      月19日11時50分許採尿時起回溯96小時內之某時、96年2
      月14日下午3 時許、96年3月29日上午某時許及96年5月21
      日晚間8 時零分許採尿時起回溯96小時內之某時，非法施
      用第二級毒品甲基安非他命各1 次之犯行，均係犯毒品危
      害防制條例第10條第2項之施用第二級毒品罪。
（二）被告甲○○持有第一級毒品海洛因、第二級毒品甲基安非
      他命，進而施用，其持有之低度行為應為施用之高度行為
      所吸收，不另論以持有第一級毒品及第二級毒品罪。
（三）又被告甲○○所犯上開施用第一級毒品罪、第二級毒品罪
      數罪間，犯意各別，行為互異，且不具時間之密接性，應
      分論併罰。
（四）查被告甲○○曾於89年間，因違反毒品危害防制條例案件
      ，經本院於89年11月17日以89年度易字第1248號判決判處
      有期徒刑8 月確定；又於89年間，因偽造文書案件，經本
      院於89年12月12日以89年度易字第1198號判決判處有期徒
      刑5 月確定，上2罪復經本院於91年9月23日以91年度聲字
      第735號裁定定應執行刑有期徒刑1年確定；又於90年間，
      因違反毒品危害防制條例案件，經本院於91年7 月19日以
      91年度易字第341號判決判處有期徒刑7月確定；上開數罪
      經接續執行，於92年6月4日縮刑期滿執行完畢等情，有前
      揭臺灣高等法院被告前案紀錄表1 份在卷可按，其受有期
      徒刑之執行完畢，5 年以內故意再犯本件有期徒刑以上之
      罪，均為累犯，加重其刑。
（五）爰審酌被告甲○○前於88年間，因違反毒品危害防制條例
      案件，經本院於88年10月7 日以88年度毒聲字第2070號裁
      定送觀察、勒戒後，認無繼續施用毒品之傾向，於88年10
      月22日釋放出監，並經臺灣新竹地方法院檢察署檢察官於
      同日以88年度毒偵字第579 號為不起訴處分；又於89年間
      ，復因違反毒品危害防制條例案件，經本院於89年3 月29
      日以89年度毒聲字第913 號裁定送觀察、勒戒後，認有繼
      續施用毒品之傾向，再經本院於89年10月24日以89年度毒
      聲字第2551號裁定令入戒治處所施以強制戒治，經本院於
      90年3月22日以90年度毒聲字第521號裁定停止戒治付保護
      管束，於90年10月13日期滿保護管束未經撤銷視已執行完
      畢，竟仍不知戒惕，再度違犯本件毒品危害防制條例第10
      條第1 項之罪，無視於毒品對於自身健康之戕害及國家對
      於杜絕毒品犯罪之禁令；其犯罪之動機、目的單純；又施
      用毒品係自戕行為，犯罪手段平和，亦未因此而危害他人
      ，所生損害非大；再考之其於犯後坦承犯行，態度良好，
      並參諸施用毒品者均有相當程度之成癮性及心理依賴，其
      犯罪心態與一般刑事犯罪之本質並不相同，應側重以適當
      之醫學治療及心理矯治處遇為宜等一切情狀，量處如主文
      所示之刑，以示懲儆。
（六）又查被告甲○○所犯上開犯罪事實欄二之(一)、(二)、(三)等罪
      之犯罪時間均在96年4月24日以前，且非中華民國96年罪
      犯減刑條例第3條第1項所定不予減刑之罪，合於96年7月
      16 日施行之中華民國九十六年罪犯減刑條例規定之減刑
      條件，則依該條例第2條第1項第3款、第7條之減刑規定，
      本應減其宣告刑2分之1，然被告甲○○於臺灣新竹地方法
      院檢察署檢察官偵查中，經合法傳喚無正當理由未到庭，
      且經囑警拘提未果，經臺灣新竹地方法院檢察署檢察官於
      96年5月21日發布通緝，此有臺灣新竹地方法院檢察署96
      年5 月21日竹檢慎新緝字第748號通緝書1紙在卷可稽（見
      上開毒偵字第1883號偵查卷第98頁），是被告甲○○係於
      96年7月16日即中華民國九十六年罪犯減刑條例施行前即
      經通緝，嗣於同年5月23日始經緝獲到案，有新竹市警察
      局第一分局通緝案件報告書1份附卷足參（見上開偵緝字
      第85 號偵查卷第1頁），從而被告甲○○於遭通緝後，並
      未於96年12月31日以前自動歸案接受審理，依照中華民國
      九十六年罪犯減刑條例第5條規定，被告甲○○所犯上開
      犯罪事實欄二之(一)、(二)、(三)之犯行自均不得依該條例減刑
      ，併此敘明。
四、至扣案如附表一編號1所示之甲基安非他命1包（驗餘毛重0.
    419公克，保管字號：95年度安保管字第381號，扣押物品清
    單見上開毒偵字第1883號偵查卷第72頁）、如附表一編號2
    所示之甲基安非他命3包（驗餘毛重1.11 7公克【含3個塑膠
    袋及3 張標籤】，保管字號：96年度安保管字第90號，扣押
    物品清單見上開毒偵字第360 號偵查卷第37頁）、附表一編
    號3所示之海洛因28包（合計淨重9.17公克【空包裝總重8.8
    4公克】，純度15.24％，純質淨重1.40公克，保管字號：96
    年度白保管字第65號，管制編號：000000000 號，扣押物品
    清單見上開毒偵字第360 號偵查卷第38至42頁）、如附表一
    編號4所示之甲基安非他命1包（驗餘淨重0.0394公克，保管
    字號：96年度安保管字第152 號，扣押物品清單見上開毒偵
    字第593 號偵查卷第33頁）等物，均分別為毒品危害防制條
    例第2條第2項第1款、第2款之第一級、第二級毒品，均係違
    禁物，爰依毒品危害防制條例第18條第1 項前段之規定，均
    沒收銷燬之；又扣案之甲基安非他命吸食器1 組，為查獲被
    告甲○○時，同時同地扣得，且係供施用第二級毒品所用之
    物，復據被告甲○○於警詢、偵查中及本院準備、簡式審判
    程序中供述甚詳，爰依刑法第38條第1項第2款規定，宣告沒
    收之。
據上論斷，應依刑事訴訟法第273條之1 第1項、第299條第1項前
段，毒品危害防制條例第10條第1項、第2項、第18條第1 項前段
，刑法第11條、第47條第1項、第51條第5款、第38條第1項第2款
，判決如主文。
本案經檢察官陳麗芬到庭執行職務
中    華    民    國    96    年    12     月    7    日
                  臺灣新竹地方法院刑事第四庭
                              法  官  劉兆菊
以上正本證明與原本無異。
如不服本判決應於收受本判決後十日內向本院提出上訴書狀，其
未敘述上訴理由者，並得於提起上訴後十日內向本院補提理由書
狀「切勿逕送上級法院」。
中　　華　　民　　國　　96　　年　　12　　月　　7 　　日
                              書記官  蕭汝芳
附錄論罪科刑法條：
毒品危害防制條例第10條
施用第一級毒品者，處6月以上5年以下有期徒刑。
施用第二級毒品者，處3年以下有期徒刑。
附表一：
┌───┬───────────────────────────┐
│編號  │ 扣案物明細                                           │
├───┼───────────────────────────┤
│1     │95年11月19日晚間10時40分許，所扣得之第二級毒品甲基安非│
│      │他命1包（保管字號：95年度安保管字第381號，見上開毒偵字│
│      │第1883號偵查卷第72頁）送驗後，含甲基安非他命成分，驗餘│                                  │
│      │毛重0.419 公克【含塑膠袋及標籤】，有行政院衛生署管制藥│
│      │品管理局96年1月11日管檢字第0950014526號鑑定書1份在卷可│
│      │按（見上開毒偵字第1883號偵查卷第88頁）。              │
├───┼───────────────────────────┤
│2     │96年2月15日晚間11時48分許，所扣得之第二級毒品甲基安非 │
│      │他命3包（保管字號：96年度安保管字第90號，見上開毒偵字 │
│      │第360號偵查卷第72頁）送驗後，均含甲基安非他命成分，驗 │
│      │餘毛重1.117公克【含3個塑膠袋及3張標籤】，有行政院衛生 │
│      │署管制藥品管理局96年10月4日管檢字第0960010049號鑑定書 │
│      │1份在卷可按（見上開毒偵緝字第85號偵查卷第5頁）。      │
├───┼───────────────────────────┤
│3     │96年2月15日晚間11時48分許，所扣得之第一級毒品海洛因28 │
│      │包（保管字號：96年度白保管字第65號，管制編號：0000000 │
│      │44號，見上開毒偵字第360號偵查卷第38至42頁）送驗後，均 │
│      │含第一級第6項毒品海洛因成分，合計淨重9.17公克（空包裝 │
│      │總重8.84公克），純度15.24％，純質淨重1.40公克，有法務 │
│      │部調查局96年3月23日調科壹字第09623025650號鑑定書1份在 │
│      │卷可按（見上開毒偵字360號偵查卷第47頁）。             │
├───┼───────────────────────────┤
│4     │96年3月29日晚間7時30分許，所扣得之第二級毒品甲基安非1 │
│      │包（保管字號：96年度安保管字第152號，見上開毒偵字第59 │
│      │3號偵查卷第33頁）送驗後，含甲基安非他命成分，驗餘淨重 │
│      │0.0394 公克，有憲兵司令部刑事鑑識中心96年10月17日安鑑 │
│      │字第0960001602號鑑定書1份在卷可按（見上開毒偵緝字第86 │
│      │號偵查卷第47頁）。                                    │
└───┴───────────────────────────┘
附表二：
┌───┬───────────────────────────┐
│編號  │ 扣案物明細                                           │
├───┼───────────────────────────┤
│1     │96年2月15日晚間11時48分許，所扣得之甲基安非他命吸食器 │
│      │1組（保管字號：96年度保管字第301號，見上開毒偵字第360 │
│      │號偵查卷第44頁）。                                    │
└───┴───────────────────────────┘
